臺灣臺北地方法院刑事判決　　　九十四年度易字第一一二七號
公　訴　人　臺灣臺北地方法院檢察署檢察官
被　　　告　甲○○
上列被告因竊盜案件，經檢察官提起公訴（九十四年度偵緝字第
四三三號），本院判決如下：
    主  文
甲○○竊盜，處有期徒刑肆月，如易科罰金，以佰元折算壹日
。
    事  實
一、甲○○前於民國七十六年間因竊盜案件，經本院以七十六年
    度訴字第一四六九號判處有期徒刑一年確定，於七十七年八
    月十四日執行完畢，又於八十一年間因詐欺案件，經臺灣高
    等法院以八十三年度上易字第一三五五號判處有期徒刑六月
    確定，八十二年間因竊盜案件，經臺灣高等法院以八十二年
    度上易字第六八九○號判處有期徒刑六月確定，八十三年間
    因偽造有價證券案件，經臺灣高等法院以八十三年度上訴字
    第七六五七號判處有期徒刑三年二月確定，上開三罪經高等
    法院以八十四年度聲字第八二六號裁定應執行有期徒刑三年
    八月確定，另於八十三年間因竊盜案件，經本院以八十三年
    度易字第七六八七號判處有期徒刑二年確定，上開二罪接續
    執行至八十六年三月十一日縮短刑期假釋出監，復因八十六
    年間因竊盜罪，經本院以八十六年度易字第七○一八號判處
    有期徒刑十月確定，前開假釋經撤銷，應執行殘刑二年十月
    十三日，嗣於九十四年三月八日經緝獲到案入監服刑，指揮
    書執畢日期九十七年一月二十日，現仍在臺灣臺北監獄執行
    中（以上尚不構成累犯），猶不知悔改，於九十一年一月十
    四日晚間七時二十分（起訴書誤載為七時）至九時四十五分
    間之某時許，見乙○○所有車牌號碼ＸＰ—九三○二號之自
    用小客車，停放在臺北市大安區○○○路與辛亥路口之停車
    格內，竟萌生意圖為自己不法所有之犯意，以不詳方式扳動
    該車之左前中央控制鎖後，開啟車門，徒手竊取置放於該車
    後座，乙○○所有之宏碁牌筆記型電腦一部（型號：Travel
    Mate三五一）、光碟機一部、硬碟一臺、淺藍色男用皮包一
    個（內有郵局、世華銀行、第一銀行、臺新銀行之存摺各一
    本（含塑膠封套）、第一銀行、臺新銀行之金融卡各一張、
    Billboard 歌本一本、微星科技薪資明細一份、英語書籍一
    本、心率變異度講義一份、經濟學講義（含Ｌ型透明塑膠公
    文夾）一份、身心健康操光碟一張、礦泉水一瓶、鉛筆盒一
    個、哈佛留學中心信封袋一只、宏碁技術服務明細二張、自
    動付款機交易明細表二張、雜誌三本、電信及信用卡帳單十
    三份）（起訴書漏載微星科技薪資明細一份、英語書籍一本
    、心率變異度講義一份、經濟學講義（含Ｌ型透明塑膠公文
    夾）一份、身心健康操光碟一張、礦泉水一瓶、鉛筆盒一個
    、哈佛留學中心信封袋一只、宏碁技術服務明細二張、自動
    付款機交易明細表二張、電信及信用卡帳單十三份），得手
    後逃逸。嗣於翌日上午七時許，鄭淑珠在臺北縣新莊市○○
    路○段十六號工作處之國票證券公司自動門出入口拾獲該淺
    藍色男用皮包（內有郵局、世華銀行、第一銀行、臺新銀行
    之存摺各一本（含塑膠封套）、金融卡一張、Billboard 歌
    本一本、微星科技薪資明細一份、英語書籍一本、心率變異
    度講義一份、經濟學講義（含Ｌ型透明塑膠公文夾）一份、
    身心健康操光碟一張、礦泉水一瓶、鉛筆盒一個、哈佛留學
    中心信封袋一只、宏碁技術服務明細二張、自動付款機交易
    明細表二張、雜誌三本、電信及信用卡帳單十三份），旋即
    通知乙○○前往領取，乙○○於領回後，將該淺藍色男用皮
    包及其內物品交由警方採證，為警在該皮包內之紙張及透明
    塑膠公文夾內採得指紋，經送驗後鑑定為甲○○右拇指、左
    中指、左環指之指紋，始循線查知上情。
二、案經臺北縣政府警察局報請臺灣臺北地方法院檢察署檢察官
    偵查起訴。
    理  由
一、訊據被告甲○○矢口否認有何竊盜犯行，辯稱：伊不知為何
    乙○○失竊之物品上有伊之指紋，伊有可能是拾獲云云。惟
    查：
  (一)被害人乙○○所有前揭自用小客車，於上開時間，該車左前
    中央控制鎖遭人扳動，置放車內後座如事實欄所示之財物遭
    竊等情，業據被害人於警詢中及本院審理時指證綦詳（見臺
    灣臺北地方法院檢察署九十一年度偵字第九六○九號偵查卷
    第三頁至第四頁、本院卷第三十八頁反面至第三十九頁）。
  (二)被害人所失竊財物中之淺藍色男用皮包係於九十一年一月十
    五日上午七時許，為鄭淑珠在臺北縣新莊市○○路○段十六
    號工作處之國票證券公司自動門出入口處拾獲，旋即通知被
    害人領回等語，復經證人鄭淑珠於警詢及偵查中證述屬實（
    見同上第九六○九號偵查卷第九頁、第四十四頁）。而被害
    人具領該淺藍色男用皮包後，將該皮包及其內物品送請臺北
    縣政府警察局採證，該局以寧海得林法及氫丙烯酸酯法增顯
    紙張及透明塑膠公文夾後，自該皮包內紙張、透明塑膠公文
    夾計採獲指紋八枚（編號一至八），經該局送請內政部警政
    署刑事警察局鑑定，經以指紋電腦比對、指紋特徵比對鑑驗
    結果，其中編號一、三、四、五、七之指紋，依序與內政部
    警政署刑事警察局檔存被告指紋卡右拇指、左中指、左環指
    、左環指、右拇指指紋相符，另編號二指紋，與被害人指紋
    卡右拇指指紋相符，餘編號六、八指紋因紋線欠明晰無法比
    對，有內政部警政署刑事警察局九十一年二月四日刑紋字第
    ○九一○○二一八二六號鑑驗書、比對指紋照片、被告之指
    紋卡片附卷可稽（見同上第九六○九號偵查卷第十八頁至第
    二十九頁）。又其中編號一之指紋採自該皮包內紙張，編號
    三、四、五、七指紋採自該皮包內透明塑膠公文夾，復有臺
    北縣政府九十四年九月二十三日北縣警刑大字第○九四○一
    三二三六○號函在卷足憑（見本院卷第三十一頁）。
  (三)被告固辯稱：伊有可能是拾獲云云。然衡諸常情，撿拾他人
    遺落之物品，已非平常，且該皮包內物品眾多，並有多枚被
    告之指紋，表示被告曾仔細翻動該等物品，然被告對於上開
    物品係在何時、何處拾得竟無法清楚交代，僅能以「忘記了
    」一語搪塞，而前開物品如何脫離被告持有之情形，業據被
    害人於警詢中陳稱：我在九十一年一月十四日晚間七時二十
    分至九時四十五分間，將我所有車牌號碼ＸＰ—九三○二號
    之自用小客車停放於臺北市大安區○○○路與辛亥路附近之
    停車格內，停車之前東西還在車內，同日晚間十時三十分回
    到我家附近將車停妥後，欲取後座背包和袋子，才發現遭竊
    ，車子左前中央控制鎖有遭扳動等語明確（見同上第九六○
    九號偵查卷第三頁反面至第四頁），足見被害人之上開淺藍
    色男用皮包確係失竊，並非遺失在外。況再徵諸被告於本案
    之作案手法，係竊取被害人車內財物，與被告前於八十六年
    九月十四日下午四時許，在臺北市○○○路五號體育場門口
    ，以螺絲起子撬開羅如裕停放在該處車牌號碼ＡＢＢ—八六
    二號重機車之行李箱，竊取羅如裕所有之皮包一只，另於八
    十六年九月十九日晚間七時許，在前開體育場內，以相同方
    法撬開蘇明德停放在該處車牌號碼ＡＵＲ—三二三號重機車
    之行李箱，竊取蘇明德所有之皮包一只，又於八十六年十月
    十三日晚間七時許，以相同手法復在前開體育場內，撬開史
    允隆所有停放在該處車牌號碼為ＥＭ—四六三六號右側前車
    門，竊取史允隆所有之皮夾一只之作案手法相同，該案業經
    本院以八十六年度易字第七○一八號刑事判決被告連續攜帶
    兇器竊盜，處有期徒刑十月確定，有該刑事判決在卷可佐（
    見臺灣臺北地方法院九十四年度偵緝字第四三三號偵查卷第
    五十二頁至第五十五頁），益徵被告有以侵入他人停放車輛
    內竊取財物之慣行。且被告於九十四年三月七日涉嫌在臺北
    市○○區○○路二段五十五號國立臺灣大學體育館前，企圖
    開啟馬萬鈞所有之車牌號碼ＣＬ—四四五二號自用小客車，
    雖經檢察官為不起訴處分，惟揆諸其理由為被告遭查獲時未
    達竊盜之著手程度，惟由馬萬鈞供稱：伊當天看到被告在臺
    灣大學室外游泳池前停車格內正準備打開汽車左車門，竊取
    該汽車，伊大聲制止，被告就想往外跑，伊馬上報警並繼續
    追趕被告，直到警方到達現場為止等語（見本院卷第四十六
    頁），足資佐證被告確有在本案犯罪地點附近出沒碰觸他人
    停放路邊車輛之舉止。
  (四)此外，復有臺北縣警察局受理各類案件紀錄表、刑事案件報
    案三聯單存卷可參（見同上第九六○九號偵查卷第十五頁、
    第十六頁）。綜上所述，被告所辯，顯係事後圖卸之詞，不
    足採信。本案事證明確，被告竊盜犯行堪以認定，應予依法
    論科。
二、核被告所為，係犯刑法第三百二十條第一項之竊盜罪。爰審
    酌被告前有如事實欄所示之前科紀錄，素行不良，犯後又未
    能坦承犯行，態度不佳，惟其所竊得之財物價值非鉅，及其
    犯罪之動機、手段、品性、生活狀況、智識程度等一切情狀
    ，量處如主文所示之刑，並諭知易科罰金之折算標準，以資
    懲儆。
據上論斷，應依刑事訴訟法第二百九十九條第一項前段，刑法第
三百二十條第一項、第四十一條第一項前段，罰金罰鍰提高標準
條例第一條前段、第二條，判決如主文。
本案經檢察官王鑫健到庭執行職務
中　  華　　民　　國　九十四　年　　十　　月　 十七   日
　　　                    臺灣臺北地方法院刑事第十四庭
                              審判長法  官  吳靜怡
                                    法　官  吳冠霆
                                    法　官  孫萍萍
以上正本證明與原本無異。
如不服本判決，得自判決送達之日起十日內，向本院提起上訴。
                                    書記官  張汝琪
中　  華　　民　　國　九十四　年　　十　　月　 十七   日
附錄本案論罪科刑法條全文：
中華民國刑法第三百二十條
意圖為自己或第三人不法之所有，而竊取他人之動產者，為竊盜
罪，處五年以下有期徒刑、拘役或五百元以下罰金。
意圖為自己或第三人不法之利益，而竊佔他人之不動產者，依前
項之規定處斷。
前二項之未遂犯罰之。
